臺灣高等法院民事裁定
105年度重上字第635號
上  訴  人  勁強營造有限公司

法定代理人  張陳金英
訴訟代理人  林志宏律師
            楊翕翱律師
被 上訴 人  士傑水電工程有限公司

法定代理人  林啟元  
訴訟代理人  黃明展律師
            劉兆珮律師
上列當事人間請求給付承攬報酬事件，上訴人對於中華民國111
年4月26日本院105年度重上字第635號判決提起上訴，本院裁定
如下：
    主      文
一、本件第一審本訴之訴訟標的價額核定為新臺幣貳仟柒佰伍拾
    玖萬陸仟肆佰陸拾肆元，被上訴人應於收受本裁定正本七日
    內，補繳第一審本訴裁判費新臺幣貳萬柒佰陸拾捌元。
二、本件第一審反訴之訴訟標的金額為新臺幣肆佰貳拾柒萬伍仟
    零陸元，上訴人應於收受本裁定正本七日內，補繳第一審反
    訴裁判費新臺幣肆萬參仟參佰柒拾貳元。
三、本件上訴人上訴第二審之上訴利益為新臺幣貳仟柒佰貳拾參
    萬參仟壹佰參拾參元，上訴人應於收受本裁定正本七日內，
    補繳第二審裁判費新臺幣參萬壹仟壹佰伍拾貳元。
    理      由
一、按起訴，應依民事訴訟法第77條之13規定繳納裁判費；提起
    第二審上訴，應依同法第77條之16第1項規定繳納裁判費，
    此為法定必備之程式。又當事人提起訴訟或上訴時，應依其
    主張之訴訟標的價額之全部預納裁判費，尚不能因其曾繳納
    部分裁判費，即認該部分之起訴或上訴為合法。次按本訴與
    反訴之訴訟標的相同者，反訴不另徵收裁判費，同法第77條
    之15第1項定有明文，依此規定，本訴與反訴本應分別徵收
    裁判費，僅於本訴及反訴之訴訟標的相同時，反訴始不另徵
    收裁判費。又訴訟標的之價額，由法院核定；核定訴訟標的
    之價額，以起訴時之交易價額為準，無交易價額者，以原告
    就訴訟標的所有之利益為準；以一訴主張數項標的者，其價
    額合併計算之，但所主張之數項標的互相競合或應為選擇者
    ，其訴訟標的價額，應依其中價額最高者定之；以一訴附帶
    請求其孳息、損害賠償、違約金或費用者，不併算其價額，
    同法第77條之1第1、2項、第77條之2分別定有明文。發票人
    訴請執票人返還票據，該票據依票載文義具有客觀上之財產
    價值，其訴訟標的價額，應依客觀上之交易價額而定。支（
    本）票為有價證券及金錢證券，乃表彰一定之財產權（金錢
    ），自應以其票上所載金額作為核定訴訟標的金額之標準（
    最高法院106年度台抗字第1055號裁定意旨參照）。
二、經查：
　㈠被上訴人起訴主張依民法第490條規定、兩造間於民國102年1
    月15日簽訂機水電工程契約書（下稱系爭契約）法律關係，
    請求上訴人給付新臺幣（下同）2523萬3964元本息，並返還
    如附表所示2紙履約保證支票（下稱系爭支票）。核被上訴
    人係以一訴合併請求給付工程款及返還系爭支票，應屬2個
    訴訟標的，且非屬附帶請求，雖均係因系爭契約所生之爭執
    ，但自經濟上觀之，二者訴訟目的不同，並無競合關係，揆
    諸前揭說明，其訴訟標的價額應合併計算。且關於返還系爭
    支票部分，應以其上所載面額合計236萬2500元（118萬1250
    元×2）作為核定訴訟標的價額之標準。準此，被上訴人本訴
    部分之訴訟標的價額核定為2759萬6464元（計算式：2523萬
    3964元+236萬2500元﹦2759萬6464元），應徵第一審裁判費2
    5萬4880元，被上訴人僅繳納23萬4112元（即16萬6704元+6
    萬7408元，見原審卷一第2頁之2張繳費收據），尚應補繳2
    萬768元（計算式：25萬4880元–23萬4112﹦2萬768元）。
　㈡另上訴人於104年7月1日提起反訴，主張應付被上訴人之工程
    款經伊分別以借款、代墊施工費、懲罰性違約金、另行發包
    費用抵銷後，尚不足427萬5006元，依系爭契約第20條第5項
    約定，請求上訴人給付427萬5006元本息。可見本訴及反訴
    部分所主張之權利並不相同，訴訟標的亦非同一，依上開說
    明，自應分別徵收裁判費。準此，上訴人提起反訴訴訟標的
    金額為427萬5006元，應徵第一審反訴裁判費4萬3372元，未
    據上訴人繳納，自應補繳之。
　㈢上訴人提起第二審上訴，其聲明對原審判決本訴有理由部分
    （即命上訴人給付2059萬5627元本息及返還系爭支票）、反
    訴無理由部分（即駁回上訴人請求被上訴人給付427萬5006
    元本息）皆有不服。準此，上訴人上訴第二審之上訴利益為
    2723萬3133元（計算式：2059萬5627元﹢236萬2500元﹢427萬
    5006元﹦2723萬3133元），應徵第二審裁判費37萬7568元，
    上訴人僅繳納34萬6416元（見本院卷一第34頁之繳費收據）
    ，尚應補繳3萬1152元（計算式：37萬7568元–34萬6416﹦3萬
    1152元）。
三、綜上，茲限兩造於收受本裁定正本7日內，如數逕向本院補
    繳。爰裁定如主文。
中　　華　　民　　國　　111 　年　　7 　　月　　8 　　日
                  民事第二十四庭
                        審判長法  官  胡宏文　　　
                              法  官  陳心婷    　
　　　　　　　　　　　　  　　法  官  楊雅清
正本係照原本作成。
核定訴訟標的價額部分，如不服裁定得於收受送達後10日內向本
院提出抗告狀，並繳納抗告費新臺幣1千元。
命補繳裁判費部分不得抗告。
中　　華　　民　　國　　111 　年　　7 　　月　　8 　　日
　　　　　　　　　　　    　　書記官  林初枝
附表：
編號 支票號碼 票面金額( 元) 付款人 受款人 1 PT0000000 1,181,250 台北富邦商業銀行北投分行 勁強營造有限公司 2 PT0000000 1,181,250 台北富邦商業銀行北投分行 勁強營造有限公司